【裁判字號】    90,訴,435
【裁判日期】    901225
【裁判案由】    毒品危害防制條例
【裁判全文】
臺灣宜蘭地方法院刑事判決                            九十年度訴字第四三五號
    公  訴  人  臺灣宜蘭地方法院檢察署檢察官
    被      告  甲○○
右列被告因違反毒品危害防制條例案件，經檢察官提起公訴（九十年度毒偵字第一三
四七號），本院判決如左：
    主  文
甲○○連續施用第一級毒品，累犯，處有期徒刑拾月。
扣得海洛因貳包（合計淨重貳點捌伍公克；包裝重零點陸柒公克）沒收銷燬之。
    事  實
一、甲○○前於民國八十六年間，因違反麻醉藥品管制條例案件，經本院判處有期徒
    刑五月確定，於八十七年六月一日易科罰金執行完畢。又其曾先後因施用毒品案
    件，經本院依臺灣宜蘭地方法院檢察署檢察官聲請二次裁定送觀察、勒戒後，均
    認無繼續施用傾向，分別由本院及該署檢察官以八十七年度訴字第四二號、八十
    七年度易字第三０五號為免刑判決及八十八年度毒偵緝字第二七號為不起訴處分
    確定在案。詎甲○○又因施用毒品案件，經該署檢察署檢察官聲請，本院以八十
    九年度毒聲字第九四八號裁定令其入戒治處所施以強制戒治，臺灣宜蘭地方法院
    檢察署檢察官並以八十八年度毒偵字第四二八號提起公訴，經本院於九十年一月
    十六日以八十九年度易字第五０二號判處有期徒刑八月，同年二月十三日確定。
    惟其強制戒治之執行，因無繼續戒治之必要，另由本院以九十年度毒聲字第二三
    二號裁定停止戒治，所餘期間宣付保護管束，期間則自九十年四月十三日起，至
    同年十二月十日止。詎甲○○猶不知悛悔，竟於保護管束期間，基於施用第一級
    毒品海洛因（下稱海洛因）抵癮之概括犯意，自九十年九月中旬某日起，至同年
    十月六日十五時許止，連續在宜蘭縣境內旅社施用海洛因多次，嗣於同年十月七
    日十八時四十分許，為警在宜蘭縣冬山鄉○○路○段四百八十六號二樓查獲，並
    扣得海洛因二包（合計淨重二點八五公克；包裝重零點六七公克）。
二、案經宜蘭縣警察局羅東分局報告臺灣宜蘭地方法院檢察署檢察官偵查起訴。
    理  由
一、右揭事實，業據被告甲○○到庭供認不諱，復有慈濟大學濫用藥物檢驗中心出具
    ，呈海洛因陽性反應之檢驗總表一份存卷，及海洛因二包（合計淨重二點八五公
    克；包裝重零點六七公克）扣案可佐，堪徵其自白與事實相符，洵可採信。又被
    告曾先後因施用毒品案件，經本院依臺灣宜蘭地方法院檢察署檢察官聲請二次裁
    定送觀察、勒戒後，均認無繼續施用傾向，分別由本院及該署檢察官以八十七年
    度訴字第四二號、八十七年度易字第三０五號為免刑判決及八十八年度毒偵緝字
    第二七號為不起訴處分確定在案。詎甲○○又因施用毒品案件，經該署檢察署檢
    察官聲請，本院以八十九年度毒聲字第九四八號裁定令其入戒治處所施以強制戒
    治，臺灣宜蘭地方法院檢察署檢察官並以八十八年度毒偵字第四二八號提起公訴
    ，經本院於九十年一月十六日以八十九年度易字第五０二號判處有期徒刑八月，
    同年二月十三日確定。惟其強制戒治之執行，因無繼續戒治之必要，另由本院以
    九十年度毒聲字第二三二號裁定停止戒治，所餘期間宣付保護管束，期間則自九
    十年四月十三日起，至同年十二月十日止等情，有臺灣高等法院被告全國前案紀
    錄表、臺灣高等法院檢察署刑案紀錄簡覆表及臺灣宜蘭地方法院檢察署刑案資料
    查註紀錄表各一份附卷足參，是本件事證明確，被告犯行顯堪認定。
二、核被告所為，係犯毒品危害防制條例第十條第一項施用第一級毒品罪。其施用海
    洛因前持有第一級毒品之低度行為，已為施用之高度行為吸收，不另論罪。其先
    後多次施用海洛因抵癮之犯行，時間緊接，方法相同，觸犯構成要件相同之罪，
    顯係基於概括犯意為之，應依刑法第五十六條連續犯之規定，加重其刑。查被告
    前於八十六年間因違反麻醉藥品管制條例案件，經本院判處有期徒刑五月確定，
    於八十七年六月一日易科罰金執行完畢之事實，業據其自承在卷，復有臺灣高等
    法院檢察署刑案紀錄簡覆表及臺灣高等法院被告全國前案紀錄表各一份存卷可憑
    ，茲於執行完畢後五年內再犯有期徒刑以上之本罪，應依刑法第四十七條累犯之
    規定，遞加重其刑。審酌被告於強制戒治之保護管束期間，仍不思戒除毒癮，猶
    一再施用安非他命，顯見其依毒品危害防制條例修訂之新制執行觀察、勒戒及強
    制戒治均無成效，實有處以較長刑期予以隔離之必要，俾得為之拔除毒癮，惟念
    其坦承犯行，態度良好，及其他犯罪動機、目的、手段及造成之社會整體侵害等
    一切情狀，酌情量處如主文所示之刑，以資警懲。至其遭警查獲時扣得疑似海洛
    因之白色粉末二包，經送法務部調查局鑑定結果確為第一級毒品海洛因（合計淨
    重二點八五公克；包裝重零點六七公克），有該局九十年十一月三十日（九０）
    陸(一)九０一八九七二０號函存卷可考，爰應依毒品危害防制條例第十八條第一項
    前段之規定，併予宣告沒收銷燬扣案海洛因。
據上論斷，應依刑事訴訟法第二百九十九條第一項前段，毒品危害防制條例第十條第
一項、第十八條第一項前段，刑法第十一條前段、第四十七條、第五十六條，判決如
主文。
本案經檢察官廖允松到庭執行職務
中      華      民      國      九十      年    十二    月     廿五     日
                            臺灣宜蘭地方法院刑事第二庭
                                          法  官  陳  嘉  年
右正本證明與原本無異。
如不服本判決，應於判決送達後十日內向本院提出上訴狀。（應附繕本）
                                          書記官  詹  玉  惠
中      華      民      國      九十      年    十二    月     廿六     日
附錄本案論罪科刑法條全文
毒品危害防制條例第十條第一項
施用第一級毒品者，處六月以上五年以下有期徒刑。


司法院資訊處製作；財團法人民間司法改革基金會備份。
